【裁判字號】    89,上易,209
【裁判日期】    890215
【裁判案由】    詐欺
【裁判全文】
臺灣高等法院高雄分院刑事判決                  八十九年度上易字第二九號
    上  訴  人
    即自訴人    乙○○
    被      告  丙○○
右上訴人因被告詐欺案件，不服臺灣高雄地方法院八十九年度自更字第三號，中華民
國八十九年一月四日第一審判決，提起上訴，本院判決如左：
    主  文
上訴駁回。
    理  由
一、本案經本院審理結果，認第一審判決本件自訴不受理並無不當，應予維持，並引
    用第一審判決記載之理由。
二、自訴人上訴意旨略以被告罪證明確，不能以自訴狀未經自訴人蓋章而為不受理判
    決云云。
三、經查刑事訴訟第五十三條規定，文書應由本人簽名；上訴人於原審所提之自訴狀
    ，既未經其簽名，自不生起訴效力，原審以起訴程序違背規定為不受理判決，並
    無不當；上訴人如認被告罪證明確，可再行提起自訴；本案上訴無理由，應予駁
    回，並不經言詞辯論為之。
據上論斷，應依刑事訴訟法第三百六十八條、第三百七十三條、第三百七十二條，判
決如主文。
中    華    民    國     八十九     年       二       月     十五   日
                              臺灣高等法院高雄分院刑事第六庭
                                  審判長法官  陳吉雄
                                        法官  周賢銳
                                        法官  江泰章
右正本證明與原本無異。
不得上訴。
                                      書記官  黃一秋
中    華    民    國     八十九     年       二       月    十七    日
                                                                   Ｊ
臺灣高雄地方法院刑事判決                            八十九年度自更字第三號
    自  訴  人  乙○○  男五十一歲（民國○○○年○月○○日生）
                        住高雄市○○區○○路七九巷二弄三號二樓
    代  理  人  甲○○  住高雄市苓雅區○○○路一一一之二號
    被      告  丙○○  男四十一歲（民國○○○年○月○日生）
                        住高雄市鼓山區○○○路二０一四巷三三號十樓一
    身分證統一編號：Ｚ000000000號
右自訴人因詐欺案件，不服本院八十八年度自字第四九號中華民國八十八年八月二十
七日第一審判決，提起上訴，經臺灣高等法院高雄分院於八十八年十一月二十六日撤
銷原審判決發回更審，本院判決如左：
    主  文
本件自訴不受理。
    理  由
一、本件自訴意旨略以：被告丙○○自民國八十六年六月七日起至八十七年三月十一
    日止，多次至高雄市○○○路五三－一二號地下室自訴人經營之「金河谷餐廳」
    消費，至結帳時均係以簽具本票方式付帳，前後共計新台幣十八萬三千一百元，
    嗣經派員前往收帳，均避不見面，因認被告涉有詐欺罪嫌云云。
二、按起訴之程序違背規定者，應諭知不受理之判決，刑事訴訟法第三百零三條第一
    款定有明文。此項規定，依同法第三百四十三條之規定者，並為自訴程序所準用
    。又刑事訴訟法第三十七條規定，自訴人得委任代理人到場，但法院認為必要時
    ，得命本人到場，並無許自訴人得委任代理人代為提起自訴之規定，此與民事訴
    訟得由訴訟代理人起訴之情形有異，是自訴代理人之到場為訴訟行為，自當有合
    法之自訴存在為前提要件，並無代為提起自訴之權（最高法院七十六年台上字第
  七四三號判例暨八十三年度台非字第二十二號裁定參照）。經查：本件自訴人係
    乙○○，代理人為甲○○，惟自訴人乙○○並未在渠所提之自訴狀上簽名、蓋章
    ，僅係由代理人甲○○在自訴狀具狀人欄上簽名、蓋章，有自訴狀一紙附於本院
    八十八年度自字第四九號卷內可證。雖自訴人乙○○曾於八十八年一月二十六日
    出具委任狀，委由甲○○擔任代理人，亦有委任狀一紙在卷為憑，惟尚難謂本件
    自訴人有合法之自訴。揆之前揭說明，本件自訴之起訴程序顯屬違背規定，爰不
    經言詞辯論，逕為不受理之判決。
據上論結，依刑事訴訟法第三百零三條第一款、第三百四十三條、第三百零七條判決
如主文。
中      華      民      國      八十九      年      一      月    四    日
                                  臺灣高雄地方法院刑事第三庭
                                      法  官    涂裕洪
右正本證明與原本無異。
如不服本判決，應於判決送達後十日內，向本院提出上訴狀。
                                      書記官    許麗珠
中      華      民      國      八十九      年      一      月     六   日


司法院資訊處製作；財團法人民間司法改革基金會備份。
